【裁判字號】    98,訴緝,21
【裁判日期】    980731
【裁判案由】    誣告等
【裁判全文】
臺灣屏東地方法院刑事判決              98年度訴緝字第21號
公  訴  人  臺灣屏東地方法院檢察署檢察官
被      告  甲○○
上列被告因誣告等案件，經檢察官提起公訴（90年度偵字第7266
號），被告於本院準備程序中就被訴事實為有罪之陳述，經本院
裁定進行簡式審判程序，本院判決如下：
    主  文
甲○○犯誣告罪，累犯，處有期徒刑肆月，又教唆犯偽證罪，累
犯，處有期徒刑肆月，應執行有期徒刑陸月。
    事實及理由
壹、程序部分
    本件被告甲○○所犯誣告等罪，係死刑、無期徒刑、最輕本
    刑為3 年以上有期徒刑以外之罪，被告於本院準備程序中就
    被訴事實皆為有罪之陳述，經法官告知簡式審判程序之旨，
    並聽取公訴人、被告之意見後，由本院依刑事訴訟法第273
    條之1 第1 項規定，裁定進行簡式審判程序。
貳、實體部分
一、犯罪事實
    甲○○曾因重利罪，經臺灣高等法院高雄分院判處有期徒刑
    1 年6 月確定，於民國88年8 月23日縮短刑期執行完畢，仍
    不知省悔。其與乙○○、楊璟賢二人積怨甚深，竟意圖使二
    人受刑事處分，明知乙○○及楊璟賢於90年3 月26日17時許
    ，在屏東市○○路11號法院停車場，並未辱罵、恐嚇甲○○
    及毀損甲○○所駕駛之自小客車，竟於同年月29日，誣指乙
    ○○及楊璟賢曾於上開時地，以「幹你娘，大胖豬」及「要
    注意點，我要殺你」等語辱罵及恐嚇甲○○，並以噴漆方式
    ，在甲○○之自小客車噴二道白線等情，向臺灣屏東地方法
    院檢察署檢察官誣告乙○○及楊璟賢涉犯恐嚇、毀損等罪（
    臺灣屏東地方法院檢察署以90年度偵字第2136號案件承辦）
    。又甲○○為達誣陷之目的，並於同年5 月間，就上述案件
    案情具有重要關係之事項教唆劉豐茂出庭作偽證，劉豐茂遂
    於同年5 月17日、6 月27日，在臺灣屏東地方法院檢察署檢
    察官偵查時及本院審判時，出庭作證，於供前具結後為虛偽
    陳述，偽稱當時與甲○○一同至法院，並目賭乙○○及楊璟
    賢辱罵、恐嚇甲○○，及以噴漆方式毀損甲○○之自小客車
    等語，足以影響偵查及審判結果之正確性。
二、訊據被告甲○○對於上開犯罪事實供承不諱，核與證人劉豐
    茂於本院審理中供證之情節相符，且被告誣告乙○○、楊璟
    賢恐嚇、毀損等案件，亦經本院90年度易字第651 號及臺灣
    高等法院高雄分院90年度上易字第1649號判處無罪確定，有
    上開判決影本各1 份附卷可憑，足認被告自白核與事實相符
    ，應堪信採。事證明確，被告犯行堪予認定。
三、核被告所為，係犯刑法第169 條第1 項之誣告罪及同法第29
    條第1 項、第168 條之教唆偽證罪（刑法第29條第1 項教唆
    犯之規定固於95年7 月1 日修正施行，然被告係教他人實行
    犯罪，無論依修正前或修正後刑法第29條第1 項規定，均構
    成教唆犯，對被告並無有利或不利之情，自無比較新舊法律
    適用之必要，應逕適用修正後刑法第29條第1 項規定）。又
    被告教唆他人犯偽證罪，應依刑法第29條第2 項規定，依所
    教唆之偽證罪處罰之。另被告固於偵查及審理中均教唆偽證
    ，然係於同一案件，且偽證內容屬同一重要事項，侵害同一
    國家審判權之法益，應僅成立一教唆偽證罪。再被告曾因重
    利罪，經臺灣高等法院高雄分院判處有期徒刑1 年6 月確定
    ，於88年8 月23日縮短刑期執行完畢，有臺灣高等法院被告
    前案紀錄表附卷可憑，其於徒刑執行完畢後5 年以內故意再
    犯有期徒刑以上之本罪，各應依刑法第47條第1 項累犯規定
    加重其刑（本件被告行為後，刑法關於累犯之規定固於95年
    7 月1 日修正施行，然被告係故意再犯罪，無論依修正前刑
    法第47條或修正後刑法第47條第1 項規定，均構成累犯，對
    被告並無有利或不利之情，自無比較新舊法律適用之必要，
    應逕適用修正後刑法第47條第1 項規定）。審酌被告因一己
    私怨，恣意誣告他人犯罪，並教唆偽造，對司法審判資源造
    成無謂之浪費，並嚴重影響國家審判權之公正性，行為誠屬
    不當，惟念其犯後坦認犯行，尚有悔意等一切情狀，分別量
    處如主文所示之刑，並依修正前刑法第51條第5 款規定定其
    應執行刑（被告行為後，刑法第51條業於民國94年1 月7 日
    修正公布，並於95年7 月1 日施行，修正前刑法第51條規定
    ：「數罪併罰，分別宣告其罪之刑，依左列各款定其應執行
    者：」其中第5 款規定：「宣告多數有期徒刑者，於各刑中
    之最長期以上，各刑合併之刑期以下，定其刑期。但不得逾
    二十年。」修正後刑法第51條第5 款規定：「宣告多數有期
    徒刑者，於各刑中之最長期以上，各刑合併之刑期以下，定
    其刑期。但不得逾三十年」。比較結果，修正後刑法並非較
    有利於行為人，依刑法第2 條第1 項前段之規定，仍應依修
    正前刑法，定其應執行之刑）。另被告犯罪時間固係在96年
    4 月24日以前，然其於中華民國九十六年罪犯減刑條例施行
    前之91年11月26日即經通緝，惟未於96年12月31日以前自動
    歸案接受審判，而於98年6 月16日經警緝獲到案，有通緝書
    及金門縣警察局警詢調查筆錄可稽，依該條例第5 條規定並
    不得予以減刑，附此敘明。
據上論斷，應依刑事訴訟法第273 條之1 第1 項、第299 條第1
項前段，刑法第2 條第1 項前段、第29條第1 、2 項、第168 條
、第169 條第1 項、第47條第1 項，修正前刑法第51條第5 款，
判決如主文。
本案經檢察官潘國威到庭執行職務。
中    華    民    國    98    年    7     月    31    日
                  刑事第三庭    法  官  趙家光
以上正本證明與原本無異。
如不服本判決應於收受判決後10日內向本院提出上訴書狀，並
應敘述具體理由；其未敘述上訴理由者，應於上訴期間屆滿後
20日內向本院補提理由書（均須按他造當事人之人數附繕本）
「切勿逕送上級法院」。
中    華    民    國    98    年    7     月    31    日
                                書記官  張語恬
附錄本案論罪科刑條文
中華民國刑法第168條
於執行審判職務之公署審判時或於檢察官偵查時，證人、鑑定人
、通譯於案情有重要關係之事項，供前或供後具結，而為虛偽陳
述者，處7 年以下有期徒刑。
中華民國刑法第169條第1項
意圖他人受刑事或懲戒處分，向該管公務員誣告者，處 7 年以下
有期徒刑。


司法院資訊處製作；財團法人民間司法改革基金會備份。
